臺灣高等法院民事裁定  
109年度勞聲字第135號
聲  請  人  姜榮昇  
    
上列聲請人因與相對人復興保全股份有限公司間因聲請再審事件
，對於中華民國109年5月26日臺灣士林地方法院109年度勞聲再
字第3號裁定提起抗告(本院109年度勞抗字第65號)，並聲請訴訟
救助，本院裁定如下：
    主      文
聲請駁回。
聲請訴訟費用由聲請人負擔。
    理      由
一、按當事人因無資力支出訴訟費用而聲請訴訟救助者，關於無
    資力支出訴訟費用之事由，應提出可使法院信其主張為真實
    並能即時調查之證據，以釋明之，此觀民事訴訟法第109條
    第2項、第284條之規定自明。又所謂無資力支出訴訟費用，
    係指窘於生活，且缺乏經濟信用，並無籌措款項以支出訴訟
    費用之信用技能者而言（最高法院43年台抗字第152號判例
    意旨參照）。又法院調查聲請人是否無資力支出訴訟費用，
    專就聲請人提出之證據為之，如聲請人未提出證據，或依其
    提出之證據，未能信其無資力支出訴訟費用之主張為真實，
    即應將其聲請駁回，並無派員調查之必要（最高法院108年
    度台抗字第433號裁定意旨參照）。
二、本件聲請人因與相對人復興保全股份有限公司間因聲請再審
    事件，不服臺灣士林地方法院民國109年5月26日109年度勞
    聲再字第3號裁定提起抗告，並聲請訴訟救助。其雖主張生
    活困難，已失業8年，目前無收入，亦無固定資產，無資力
    支出訴訟費用云云，並提出107年度綜合所得稅各類所得資
    料清單、勞工保險被保險人投保資料表、全國財產稅總歸戶
    財產查詢清單及臺灣臺北地方法院108年度救字第302號裁定
    (見本院卷第13至21頁)為證。惟觀諸前揭所得資料清單、財
    產查詢清單、投保資料，聲請人於107年仍有薪資所得新臺
    幣（下同）2萬9,330元，並曾領取勞保老年1次給付，至其
    所提前揭裁定，係就另案訴訟為之，無拘束本院效力，難謂
    已釋明其目前實際財產及信用狀況已達窘於生活，且缺乏籌
    措抗告裁判費1,000元之信用或技能，致無力支付本件應納
    之抗告費。聲請人復未釋明具備勞動事件法第14條第1項規
    定符合社會救助法規定之低收入戶、中低收入戶，或符合特
    殊境遇家庭扶助條例第4條第1項之特殊境遇家庭資格，得就
    本件聲請訴訟救助者，視為無資力支出訴訟費用。揆諸首揭
    說明，其所為訴訟救助之聲請，即無從准許，應予駁回。
三、據上論結，本件聲請為無理由，爰裁定如主文所示。
中　　華　　民　　國　　109 　年　　7 　　月　　3 　　日
　　　　　　　　　勞動法庭
                      審判長法  官  周舒雁 
                            法  官  周群翔
                            法  官  陳杰正
正本係照原本作成。
如不服本裁定，應於收受送達後10日內向本院提出抗告狀，並應
繳納抗告費新臺幣１千元。
中　　華　　民　　國　　109 　年　　7 　　月　　3 　　日
　　　　　　　　　　　　　　書記官  林雅瑩